【裁判字號】    95,抗,108
【裁判日期】    950428
【裁判案由】    假扣押
【裁判全文】
臺灣高等法院臺南分院民事裁定           95年度抗字第108號
抗  告  人  丙○○○○○○○○.
代  理  人  張巧妍  律師
相  對  人  乙○○○○○○○○.
代  理  人  甲○○
上列抗告人因與相對人間聲請假扣押事件，對於中華民國95年2
月13日臺灣嘉義地方法院95年度裁全字第441號裁定提起抗告，
本院裁定如下：
    主    文
抗告駁回。
抗告訴訟費用由抗告人負擔。
    理    由
一、按債權人就金錢請求或得易為金錢請求之請求，欲保全強制
    執行者，得聲請假扣押；又請求及假扣押之原因，應釋明之
    。前項釋明如有不足，而債權人陳明願供擔保或法院認為適
    當者，法院得定相當之擔保，命供擔保後為假扣押。民事訴
    訟法第522條第1項、第526條第1、2項分別定有明文。
二、本件債權人即相對人於原審法院聲請意旨略以：相對人對於
    債務人即抗告人有新台幣 (下同）5,816,364元之貨款債權
    ，惟恐抗告人就其財產脫產之處分，為保全強制執行起見，
    以免日後有不能強制執行或甚難執行之虞，願供擔保以代釋
    明而聲請在1,000,000元範圍內為假扣押，並提出營利事業
    登記證影本、嘉義縣政府營利事業登記公示詳細資料影本、
    相對人結帳單影本各1份為證。原裁定依前開規定，命供擔
    保334,000後為假扣押，並無不合。
三、抗告意旨略以：
  (一)、抗告人原獨資經營之『坤發液化煤氣行』已於民國 (下同
      ）92年5月19日停止營業，嗣更改負責人為楊喻丰，商號
      名稱為『朴配瓦斯中心』，此有所附『坤發液化煤氣行』
      及『朴配瓦斯中心』之營利事業登記證各1件可證，即抗
      告人於92年5月19日之後即不再以該商號名稱與何人業務
      往來，遑論相對人，乃相對人竟對現不存在之獨資商號『
      坤發液化煤氣行』請求假扣押。
  (二)、抗告人鄭麗敏並未經營坤發液化煤氣行，有卷附之嘉義縣
      政府95年4月7日府城工商字第0950053767號函載：「經查
      坤發液化煤氣行於本府尚無營利事業登記資料」可參，足
      見相對人與抗告人間並無業務往來，自不可能積欠相對人
      煤氣款價金未償，乃相對人以此為由聲請對現不存在之獨
      資商號『坤發液化煤氣行』請求假扣押，自屬無據，原審
      法院未詳查，遽准假扣押，於法顯難謂合，為此依法提起
      抗告云云。
四、經查：核相對人主張假扣押之原因，其釋明雖有不足，惟相
    對人既陳明願供擔保而聲請為假扣押，應認足以補其釋明之
    不足；而抗告人鄭麗敏主張其獨資經營之『坤發液化煤氣行
    』業於92年5月19日停止營業，不可能與相對人間有業務往
    來，亦不可能積欠相對人貨款價金未償云云之實體上爭執，
    乃應待本案解決之問題（原審95年度訴字第83號請求給付貨
    款事件），核與原裁定是否成立無關，其據以對原裁定聲明
    不服，為無理由。
五、據上論結，本件抗告為無理由，爰依民事訴訟法第495條之1
    第1項、第449條第1項、第95條、第78條，裁定如主文。
中    華    民    國    95    年     4    月    28    日
                  民事第一庭      審判長法  官  林金村
                                        法  官  黃三哲
                                        法  官  胡景彬
上為正本係照原本作成。
抗告人如不服本裁定，僅得於收受本裁定正本送達後10日內以適
用法規顯有錯誤為理由，向本院提出再抗告狀（須附繕本1份及
繳納再抗告裁判費新台幣1000元），並經本院許可後始可再抗告
於最高法院。
中    華    民    國    95    年     4    月    28    日
                                        書記官  趙玲瓏
【附記】
民事訴訟法第495條之1第2項準用同法第466條之1第1、2項規定
：
I對於第二審判決上訴，上訴人應委任律師為訴訟代理人。但上
  訴人或其法定代理人具有律師資格者，不在此限。
II上訴人之配偶、三親等內之血親、二親等內之姻親，或上訴人
  為法人、中央或地方機關時，其所屬專任人員具有律師資格並
  經法院認為適當者，亦得為第三審訴訟代理人。
                                                     Ｊ


司法院資訊處製作；財團法人民間司法改革基金會備份。
